【裁判字號】    94,簡上,1054
【裁判日期】    950208
【裁判案由】    傷害
【裁判全文】
臺灣高雄地方法院刑事判決            94年度簡上字第1054號
上  訴  人
即  被  告  丁○○
            乙○○
            甲○○
上列上訴人因被告傷害案件，不服本院高雄簡易庭中華民國94年
10月25日94年度簡字第5912號所為第一審判決（聲請簡易判決處
刑書案號：臺灣高雄地方法院檢察署94年度偵字第21140 號），
提起上訴，本院管轄之第2 審合議庭判決如下：
      主  文
原判決撤銷。
丁○○、甲○○共同傷害人之身體，各處拘役拾日，如易科罰
金，均以佰元折算壹日。均緩刑貳年。
乙○○共同傷害人之身體，處拘役肆拾日，如易科罰金，以佰
元折算壹日。
    事  實
一、丁○○民國（下同）94年6 月26日下午6 時許，駕駛車牌號
    碼ZR-397號大貨車，附載乙○○（曾因公共危險案，經臺灣
    屏東地方法院於92年5 月9 日判處有期徒刑4 月，緩刑3 年
    確定）、甲○○等人行經高雄市○○區○○路與大中一路口
    時，適歐陽明傑騎乘機車，附載丙○○欲返回住處時，丁○○等與丙○○互指行車不當，因而心生不滿，遂停車與丙○○爭執，詎丁○○、乙○○、甲○○等竟進而基於共同傷害
    之犯意聯絡，在高雄市三民區○○○路與鼎中路口，由甲○○架住丙○○之脖子，乙○○拉住丙○○，後三人聯手毆打
    丙○○，致丙○○受有頭部外傷、眼部挫傷、上眼瞼撕裂傷
    及左眼結膜下出血之傷害。
二、案經丙○○訴由高雄市政府警察局三民第二分局報請台灣高
    雄地方法院檢察署檢察官聲請簡易判決處刑。
    理  由
一、被告等3 人上開傷害曾俊賢之事實，業據其等3 人於警詢、
    偵查中及本院審理中坦承不諱，核與告訴人曾俊賢於警詢及
    檢察官偵查中所證相符，告訴人曾俊賢確受有上開傷害之事
    實，亦有高雄榮民總醫院於94年6 月28日所出具之診斷證明
    書附在警卷可憑，被告等3 人之自白與事實相符，堪可採信
    ，被告等3 人之傷害犯行洵堪認定。告訴人曾俊賢上開證述
    及高雄榮民總醫院所出具之診斷證明書雖係審判外之言詞及
    書面陳述，惟被告等3 人於言詞辯論終結前，均未聲明異議
    ，依刑事訴訟法第159 條之5 第2 項之規定，仍得採為認定
    被告等傷害犯行之證據。是本件事證明確，被告等犯行洵堪
    認定。
二、核被告丁○○、甲○○、乙○○3 人所為，均係犯刑法第27
    7 條第1 項之傷害罪。被告3 人間就上開犯行，有犯意之聯
    絡與行為之分擔，均為共同正犯。原審以被告3 人罪證明確
    ，因而適用刑法第28條（原審漏載）、第277 條第1 項、第
    41 條 第1 項前段，罰金罰鍰提高標準條例第1 條前段、第
    2 條規定，據以論罪科刑，固非無見，惟被告3 人犯後已與
    告訴人丙○○達成民事和解，原審未及審酌，尚有未洽，自
    應由本院予以撤銷改判。爰審酌被告3 人僅因細故，即動手
    傷人之犯罪動機、手段，所造成之傷害程度，其等犯後均坦
    承犯行，顯有悔意，且業均已與告訴人達成民事和解，及被
    告乙○○前已因酒後駕車之公共危險案件經判處有期徒刑3
    月確定，現仍在緩刑期間內，有臺灣高等法院被告前案記錄
    表在卷可憑，仍不知安份守矩等一切情狀，分別量處如主文
    第2 、3 項所示之刑，並均諭知易科罰金之折算標準。
三、末查被告丁○○前受有期徒刑以上刑之宣告，執行完畢後，
    5 年內未曾受有期徒刑以上刑之宣告，甲○○前未曾受有期
    徒刑以上刑之宣告，有臺灣高等法院被告前案紀錄表及臺灣
    高雄地方法院檢察署刑案資料查註紀錄表各2 份附卷可憑，
    念其等因一時失慮，致觸犯本案犯行，犯後均坦承犯行，深
    具悔意，並與告訴人達成民事和解，有和解書1 份在卷可憑
    ，信其等經此偵、審程序及刑之宣告程序後，當知所警惕，
    應無再犯之虞，本院認前開對其等宣告之刑，以暫不執行為
    適當，爰均予宣告緩刑2 年，以啟自新。
據上論斷，應依刑事訴訟法第455 條之1 第1 項、第3 項、第
369 條第1 項前段、第364 條、第299 條第1 項前段，刑法第
28條、第277 條第1 項、第41條第1 項前段、第74條第1 款、第
2 款，罰金罰鍰提高標準條例第1 條前段、第2 條，判決如主文
。
本案經檢察官戊○○到庭執行職務。
中    華    民    國    95    年    2     月    8     日
                  刑事第八庭    審判長法  官  李政庭
                                      法  官  黃宣撫
                                      法  官  李育信
以上正本證明與原本無異。
不得上訴。
中    華    民    國    95    年    2     月    8     日
                                      書記官  洪生輝
附錄本判決論罪科刑法條
中華民國刑法第277條第1 項
傷害人之身體或健康者，處3 年以下有期徒刑、拘役或1,000 元
以下罰金。


司法院資訊處製作；財團法人民間司法改革基金會備份。
